【裁判字號】    90,訴,1039
【裁判日期】    900924
【裁判案由】    毒品危害防制條例
【裁判全文】
臺灣臺南地方法院刑事判決              九十年度訴字第一三九號
    公  訴  人  臺灣臺南地方法院檢察署檢察官
    被      告  甲○○
右列被告因毒品危害防制條例案件，經檢察官提起公訴（九十年度毒偵字第一０四三
號、第一一０六號），本院判決如左：
    主  文
甲○○連續施用第二級毒品，累犯，處有期徒刑捌月。
    事  實
一、甲○○於民國八十六年間曾因違反麻醉藥品管理條例案件，經本院判處有期徒刑
    三月確定，並於民國八十六年十二月二十五日執行完畢，詎仍不知悔改，又於八
    十八年間因施用毒品案件，經本院八十八年三月五日以八十八年度毒聲字第六七
    八號裁定送觀察、勒戒後，認無繼續施用毒品之傾向，經台灣台南地方法院檢察
    署檢察官於民國八十八年四月二十六日以八十八年度偵緝字第三六八號不起訴處
    分確定，惟甲○○復另基於概括犯意，自八十九年十二月二日起至九十年一月七
    日止，連續在住處等處施用第二級毒品，為警分別於八十九年十二月二日、九十
    年一月七日因係屬施用毒品人口，前往警局接受驗尿，發現均有安非他命陽性反
    應，因而查獲上情，嗣並經本院以九十年度毒聲字第一一二三號裁定送勒戒所觀
    察、勒戒後，認有繼續施用毒品之傾向。
二、案經台南縣警察局歸仁分局報告台灣台南地方法院檢察署檢察官偵查起訴。
    理  由
一、訊據被告甲○○矢口否認有何施用毒品之犯行，辯稱：伊自從八十八年三月觀察
    勒戒後就未曾施用過云云，惟查：被告為警查獲時所採集之尿液，係被告親自排
    放並親上封條無訛，業據被告於警訊時陳明在卷，而該尿液經送檢驗結果，確呈
    安非他命陽性反應，此有長榮管理學院及台灣科技檢驗股份有限公司出具之尿液
    檢驗報告附卷可稽。另查該二次驗尿，均經氣象層析質譜儀確認檢驗，應無誤認
    之可能，是被告上開所辯，顯係卸責之詞，不足採信。
二、又被告前因施用毒品案件，經本院八十八年三月五日以八十八年度毒聲字第六七
    八號裁定送觀察、勒戒後，認無繼續施用毒品之傾向，經台灣台南地方法院檢察
    署檢察官於民國八十八年四月二十六日以八十八年度偵緝字第三六八號不起訴處
    分確定後，復於五年後再犯本件毒品危害防制條例第十條之罪，經本院以九十年
    度毒聲字第一一二三號裁定送勒戒所觀察、勒戒後，認有繼續施用毒品之傾向，
    有不起訴書一紙、台灣高等法院被告全國前案記錄表及台灣台南戒治所九十年八
    月一日南所文衛字一二七五之二號函送之證明書一份附卷可參，屬五年內再犯毒
    品危害防制條例案件，應予認定，故本件事證已臻明確，其犯行洵堪認定。
三、核被告所為係犯毒品危害防制條例第十條第二項施用第二級毒品罪。被告先後多
    次犯行，時間緊接，犯罪構成要件相同，顯均係基於概括之犯意反覆為之，應依
    連續犯之規定以一罪論並加重其刑。至被告非法持有安非他命之低度行為，已分
    為其進而施用之高度行為所吸收，不復另論。另查被告於八十六年間曾因違反麻
    醉藥品管理條例案件，經本院判處有期徒刑三月確定，並於八十六年十二月二十
    五日執行完畢，有台灣高等法院被告全國前案記錄表在卷可按，是被告於刑之執
    行完畢後，五年之內再犯本件有期徒刑以上之罪，為累犯，應遞加重其刑。爰審
    酌被告犯罪之動機、目的、所生危害，及其經檢察官不起訴處分後，仍不知悔改
    ，暨犯罪後態度等一切情狀，量處如主文所示之刑，以資懲儆。
四、另按犯毒品危害防制條例第十條之罪者，檢察官應先將被告送勒戒處所觀察、勒
    戒，同法第二十條第一項定有明文；經觀察、勒戒後，無繼續施用毒品傾向者，
    應由檢察官為不起訴處分；依前項規定為不起訴之處分後，五年內再犯第十條之
    罪，經觀察、勒戒，認有繼續施用毒品之傾向者，不適用第二十條第二項之規定
    ，同條第二項、第三項前段亦定有明文，是被告除送戒治處所強制戒治外，應另
    經本院為實體審理，併此敘明。
據上論斷，應依刑事訴訟法第二百九十九條第一項前段、毒品危害防制條例第十條第
二項、刑法第十一條前段、第五十六條、第四十七條，判決如主文。
中    華    民    國      九十        年      九       月    二十四     日
                                  臺灣臺南地方法院刑事第四庭
                                      法  官      鄧  希  賢
右正本證明與原本無異。
如不服本判決，應於判決送達後十日內，向本院提出上訴狀。
                                      書記官  陳  美  蓉
中    華    民    國      九十        年      九       月    二十四     日
附錄條文：
毒品危害防制條例第十條第二項：
施用第二級毒品者，處三年以下有期徒刑。


司法院資訊處製作；財團法人民間司法改革基金會備份。
